【裁判字號】    99,交易,181
【裁判日期】    990507
【裁判案由】    公共危險
【裁判全文】
臺灣臺北地方法院刑事判決             99年度交易字第181號
公  訴  人  臺灣臺北地方法院檢察署檢察官
被      告  乙○○
上列被告因公共危險案件，經檢察官提起公訴（99年度偵字第47
71號），本院判決如下：
    主  文
乙○○犯不能安全駕駛動力交通工具罪，處有期徒刑貳月，如易
科罰金，以新臺幣壹仟元折算壹日。
其餘被訴業務過失傷害罪部分，公訴不受理。
    事  實
一、乙○○以駕駛計程車為業，前因公共危險案件，於民國89年
    3 月13日經本院以89年度北交簡字第426 號判決拘役50日，
    於89年5 月12日執行完畢，又因公共危險案件，於95年11月
    30日經本院以95年度北交簡字第3233號判處罰金新台幣50,0
    00元，於96年5 月25日執行完畢（皆不構成累犯）；詎仍不
    知警惕，於99年2 月6 日晚間11時至12時之間，在臺北市○
    ○區○○路71號3 樓住處飲用啤酒2 罐後，已達不能安全駕
    駛動力交通工具之程度，竟仍駕駛車牌號碼447-DA號計程車
    上路，沿臺北市○○區○○街南往北方向行駛，途經牯嶺街
    與寧波西街路口時，因酒後駕車，於上開路口自右側撞及由
    洪偉修所駕駛附載乘客甲○○之車牌號碼091-YF號計程車，
    導致甲○○受有腦震盪、臉部多處撕裂傷、胸部挫傷、左肩
    挫傷、脖子扭傷等傷害（所涉業務過失傷害部分業據甲○○
    撤回告訴，另由本院為不受理諭知）。嗣警到場處理並施以
    檢測，發現乙○○之酒精濃度呼氣值為每公升0.57毫克，始
    悉上情。
二、案經臺北市政府警察中正第二分局報請臺灣臺北地方法院檢
    察署檢察官偵查起訴。
    理  由
壹、有罪部分：
一、本判決下列所引用審判外之供述證據，公訴人、被告乙○○
    於言詞辯論終結前均未對該等證據之證據能力聲明異議，本
    院審酌該等言詞或書面陳述作成時之情況，並無不宜作為證
    據之情事，依刑事訴訟法第159 條之5 規定，自得作為證據
    ，合先敘明。
二、上揭犯罪事實，業據被告於偵訊及本院審理時均坦承不諱，
    核與證人洪偉修、甲○○於偵訊時之證述相符，且其為警查
    獲後，經警測得其呼氣酒精濃度達每公升0.57毫克（mg/l）
    ，有舉發違反道路交通管理事件通知單、酒精濃度測定表在
    卷可稽，復有被告之酒後生理協調平衡檢測紀錄卡、測試觀
    察紀錄表、道路交通事故現場圖、談話紀錄表、現場照片、
    國立台灣大學醫學院附設醫院診斷證明書等在卷足資佐證，
    核與其自白之供述相符，足認被告於駕車時已達不能安全駕
    駛動力交通工具之程度無疑。從而，本案事證明確，被告酒
    醉駕車犯行堪以認定，應依法論科。
三、核被告所為，係犯刑法185 條之3 之服用酒類不能安全駕駛
    動力交通工具而駕駛罪。爰審酌酒醉駕車之危害及酒後不應
    駕車之觀念，已透過政令宣導及各類媒體廣為介紹傳達各界
    週知多年，被告前有2 次酒醉駕車遭法院判刑之經驗，自應
    更為謹慎小心，詎其明知飲酒後已不能安全駕駛，猶駕駛計
    程車載客行駛，心存僥倖，缺乏尊重其他用路人生命、財產
    安全之觀念，並因此發生車禍，造成對方車輛上告訴人甲○
    ○之身體受傷，兼衡被告犯後已坦承犯行之態度，且已與告
    訴人甲○○就過失傷害部分達成和解賠償（參卷附和解書）
    ，及其素行、犯罪動機、生活狀況、所生危害等一切情狀，
    量處如主文所示之刑，並諭知易科罰金之折算標準，以資懲
    儆。
貳、公訴不受理部分：
一、公訴意旨另以：被告乙○○以駕駛計程車為業，係從事駕駛
    業務之人，於99年2 月6 日晚間11時至12時之間，在臺北市
    ○○區○○路71號3 樓住處飲用啤酒2 罐後，已達不能安全
    駕駛動力交通工具之程度，竟仍駕駛車牌號碼447-DA號計程
    車上路，沿臺北市○○區○○街南往北方向行駛，途經牯嶺
    街與寧波西街路口時，原應注意飲用酒類後其吐氣所含酒精
    濃度超過每公升0.25毫克時，不得駕車，且當時並無不能注
    意之情形，竟仍貿然駕駛，而於上開路口自右側撞及由洪偉
    修所駕駛附載乘客告訴人甲○○之車牌號碼為091-YF號計程
    車，致甲○○受有腦震盪、臉部多處撕裂傷、胸部挫傷、左
    肩挫傷、脖子扭傷等傷害，洪偉修受有頭部與胸部之傷害（
    所涉業務過失傷害洪偉修部分未據告訴），嗣警到場處理施
    以檢測，發現被告乙○○之酒精濃度呼氣值為每公升0.57毫
    克。因認被告另涉犯刑法第284 條第2 項前段之業務過失傷
    害罪嫌。
二、按告訴乃論之罪，告訴人於第一審辯論終結前，得撤回其告
    訴；又告訴乃論之罪，其告訴經撤回者，應諭知不受理之判
    決，刑事訴訟法第238 條第1 項、第303 條第3 款分別定有
    明文。
三、查本件被告因業務過失傷害案件，經檢察官起訴認被告係犯
    刑法第284 條第2 項前段之業務過失傷害罪，依同法第287
    條前段之規定須告訴乃論。茲因告訴人甲○○於本院審理中
    與被告已達成和解，且撤回本件業務過失傷害罪之告訴，此
    有和解書及刑事撤回告訴狀各1 份在卷可稽，揆諸前開說明
    ，爰就被告被訴業務過失傷害罪部分，逕為諭知不受理之判
    決。
據上論斷，應依刑事訴訟法第284 條之1 、第299 條第1 項前段
、第303 條第3 款，刑法第185 條之3 、第41條第1 項前段，刑
法施行法第1 條之1 第1 項，判決如主文。
本案經檢察官呂俊儒到庭執行職務
中    華    民    國    99    年    5     月    7     日
                  刑事第十九庭  法  官  吳俊龍
上正本證明與原本無異。
如不服本判決應於收受送達後10日內向本院提出上訴書狀，並應
敘述具體理由；其未敘述上訴理由者，應於上訴期間屆滿後20日
內向本院補提理由書（均須按他造當事人之人數附繕本）「切勿
逕送上級法院」。
                                書記官  劉俊源
中    華    民    國    99    年    5     月    7     日
附論罪科刑依據之法條：
中華民國刑法第185條之3
服用毒品、麻醉藥品、酒類或其他相類之物，不能安全駕駛動力
交通工具而駕駛者，處1 年以下有期徒刑、拘役或科或併科15萬
元以下罰金。

司法院資訊處製作；財團法人民間司法改革基金會備份。
